【裁判字號】    97,易,100
【裁判日期】    970530
【裁判案由】    竊盜等
【裁判全文】
臺灣士林地方法院刑事判決               97年度易字第100號
公  訴  人  臺灣士林地方法院檢察署檢察官
被      告  甲○○
上列被告因贓物案件，經檢察官提起公訴（96年度偵字第10505
號），本院判決如下：
    主  文
甲○○收受贓物，處有期徒刑陸月，如易科罰金，以新臺幣壹仟
元折算壹日。
    事  實
一、緣乙○○於民國96年6 月間向張大為借用之車牌號碼FT-500
    8 號福特六和自用小客車故障而無法使用，竟意圖為自己不
    法所有，於96年7 月6 日某時許，在臺北市士林區○○○街
    ○段附近，見丙○○所使用，車牌號碼EZ-2989 號福特六和
    自用小客車停放該處，見該自用小客車之車門未上鎖且車鑰
    匙置於前座置物箱內，遂將該車竊取後據為己有，並將該自
    用小客車之車牌拆卸後，將張大為之自用小客車之車牌號碼
    FT-5008 號車牌2 面安裝於車牌號碼EZ-2989 號自用小客車
    上使用，原EZ-2989 之車牌則置於竊得之自用小客車車廂內
    。嗣甲○○因欲向張大為借用車牌號碼FT-5008 號自用小客
    車使用，得知該車係由乙○○使用中，即與乙○○聯絡。詎
    甲○○明知乙○○現所使用之懸掛車牌號碼FT-5008 之自用
    小客車為乙○○所竊，惟該車因違規停車而遭拖吊，卻仍委
    由綽號「小傑」之男子向乙○○取得自用小客車之鑰匙後，
    於民國96年7 月下旬某日將該自用小客車自拖吊場領回後，
    收受丙○○失竊之車號EZ -2989號自用小客車贓物使用。嗣
    於96年8 月7 日下午為警查獲甲○○將丙○○失竊之車牌號
    碼EZ-2989 號自用小客車停放在臺北縣淡水鎮○○街46 巷8
    號前，始循線查得上情。
二、案經臺北縣政府警察局淡水分局移送臺灣士林地方法院檢察
    署檢察官偵查起訴。
    理  由
一、訊據被告甲○○堅決否認有何收受贓物之犯行，辯稱：其跟
    張大為借車時還不知道是贓車，且因該車張大為有先借給乙○○，又因違規被拖吊，故車子係從拖吊場領出來在門口交
    給他，其還有打電話給張大為確認等語。然查：
（一）車牌號碼EZ-2989 銀色六和福特自用小客車為被害人丙○○之太太簡淑華所有，現由被害人所使用，於96年7 月6
      日在臺北市士林區○○○街○ 段被乙○○竊，旋於同日晚
      間向士林分局社子派出所報案失竊等情，已據證人即被害
      人丙○○於警詢時指述綦詳，核與證人即同案被告乙○○
      所述相符，復有臺北市政府警察局車輛協尋電腦輸入單、
      車籍查詢─基本資料詳細畫面等在卷可稽，足徵上開自用
      小客車確屬贓物無訛。
（二）被告雖辯稱不知乙○○所交付之車輛為贓車等語。然查：
      證人即同案被告乙○○於偵查中明確證稱：被告打電話給
      他說要借張大為那台車，其告訴他車子在拖吊場，是其偷
      來的，而且告訴被告張大為那台車的車牌放在偷來的車子
      上；後來就將偷來車子的鑰匙交給被告的朋友「小傑」等
      語（見偵查卷第44-46 頁）；核與被告於警詢時供稱：其
      向張大為借車，乙○○將車子交給他等語相符（見偵查卷
      第6-8 頁）。嗣證人乙○○於本院審理時卻改稱：係告訴
      「小傑」車子是偷來的，當時以為「小傑」就是被告等語
      （見本院審判筆錄第4-7 頁）。查證人乙○○於偵查中明
      確表示以電話與被告聯絡，將汽車鑰匙交給「小傑」；並
      且描述被告向其借車、取車之經過，顯非將「小傑」誤認
      為被告；況且證人乙○○於偵查中證稱：認識被告，都叫
      他「白目仔」，認識2 、3 個月，與被告亦無仇恨、不愉
      快（見偵查卷第43頁），乙○○應無誤認或誣陷被告的可
      能，足見其審判中所為證詞顯然與事實不符，不可採信。
      從而，證人乙○○於偵查中之證詞應較為可採，足認乙○○有告知被告該車為贓物，被告所辯顯然與事實不符，不
      可採信。
（三）綜上所述，本件事證明確，被告前開所辯，要屬卸責之詞
      ，不足採信，其犯行堪以認定，應予依法論科。
三、核被告所為，係犯刑法第349 條第1 項之收受贓物罪。查被
    告並無犯罪前科，此有臺灣高等法院被告前案紀錄表存卷可
    按，審酌其犯罪之動機、目的、手段、所生危害、收受贓車
    之價值、惟犯後仍否認犯罪毫無悔意等一切情狀，量處如主
    文所示之刑，並諭知易科罰金之折算標準。
據上論斷，應依刑事訴訟法第299 條第1 項前段，刑法第349 條
第1 項、第41條第1 項前段，刑法施行法第1 條之1 ，判決如主
文。
本案經檢察官蔡啟文到庭執行職務
中    華    民    國    97    年    5     月    30    日
                  刑事第四庭法  官  劉秉鑫
以上正本證明與原本無異。
如不服本判決，應於收受送達後10日內向本院提出上訴書狀，其
未敘述上訴理由者，應於上訴期間屆滿後20日內向本院補提理由
書狀（均須按他造當事人之人數附繕本）。
                            書記官  吳尚文
中    華    民    國    97    年    5     月    30    日
附錄論罪科刑法條：
刑法第349條第1項
收受贓物者，處 3 年以下有期徒刑、拘役或 5 百元以下罰金。


司法院資訊處製作；財團法人民間司法改革基金會備份。
